# 求助陈老师信用减值损失问题

提问人：你瞅我干啥 时间：2020-04-16 08:05:15
贷款的减值损失计提
A公司向B公司发放贷款，B公司以其名下房产作为抵押，同时，B公司母公司X公司及个人股东为其提供担保。B公司因经营不善，到期无法偿还借款。就还款事项，双方正在磋商，未强制执行B公司房产，也尚未要求其母公司代为偿还、
A公司在对该笔贷款计提预期信用损失时，
1 、是否应该考虑B公司的抵押物抵偿债务的情况，即，抵押和担保事项是否可以作为降低信用损失的考虑因素？
2 、因为B公司已经违约，A公司账面按照实际利率法计提的利息是否应该冲回？
3 、对于母公司的担保情况，是否可以参考瑞华研究2010-2019中“问题4-1-70（应收账款由第三方提供保证的，坏账准备如何计提）”，将企业确认为一项金融资产？
谢谢陈老师。

回答人：chenyiwei
根据新CAS 22应用指南对“担保物的影响”的说明：
在预期信用损失计量中，企业对现金流缺口的估计应当反映源自担保物或其他信用增级的预期现金流（即使该现金流的预期发生时间超过了合同期限），前提是该担保物或信用增级属于金融工具合同条款一部分且企业尚未将其在资产负债表中确认。
企业对被担保金融工具的预期现金流缺口估计，应当反映源自担保物的预期现金流的金额（减去取得和出售该担保物的成本）和时间，无论该抵债是否很可能发生（即对预期现金流量的估计应当反映该担保物抵债的概率，而无论概率的大小）。
对于所有因抵债而获得的担保物，企业均不应将其独立于被担保金融工具单独确认为一项资产，除非该担保物满足本准则或其他企业会计准则规定的资产确认标准。
因此，在对该笔贷款计提预期信用损失时是否考虑公司的抵押物抵偿债务的情况（即，抵押和担保事项是否可以作为降低信用损失的考虑因素）取决于该担保合同是否系实质上作为借款合同的一部分，与借款合同同时订立，因而不构成一项独立的财务担保合同。但在评估信用风险是否已经显著增加时，不考虑担保物的影响。
B公司母公司X公司及个人股东为其提供担保，参照上述原则处理，根据是否构成借款合同的内在组成部分予以判断，不一定适用瑞华研究2010-2019中“问题4-1-70（应收账款由第三方提供保证的，坏账准备如何计提）”。